# 关于购买客户关系如何理解

提问人：guying2222 时间：2017-08-11 11:33:08
我们在实际控制人下面有两家公司，暂且称为Ａ、Ｂ公司吧；其中Ａ公司与Ｂ公司之间不存在直接与间接的股权关系； 今年初Ａ公司以３０万美金购买Ｂ公司的业务线；该业务包含仅仅为承接了Ｂ公司的业务，原Ｂ公司的客户，在２０１７年与Ａ公司签约，仅此而已；B公司进行了解散。 我想咨询一下：相应的会计处理如何，我支付对价，只是购买了客户关系。对于定价的公允性，如何去实施？

回答人：chenyiwei
这属于同一控制下的交易，但因为没有实际发生资产转移，所以被收购的项目不构成业务，相应也就不是同一控制下企业合并，应按资产收购（取得无形资产）处理，其公允性需结合这些原属于B公司的客户日后可给本公司带来的未来现金流量的折现值来考虑其公允性，可以结合B公司的历史业绩对该客户关系转移作价的公允性进行评价。